臺灣桃園地方法院刑事判決　　　　　 99年度審易字第2180號
公　訴　人　臺灣桃園地方法院檢察署檢察官
被　　　告　張勇智
上列被告因竊盜案件，經檢察官提起公訴（99年度偵字第24559
號、99年度偵緝字第1807號、99年度偵緝字第1808號），被告於
本院準備程序進行中，就被訴事實為有罪之陳述，經本院告知簡
式審判程序意旨，並聽取公訴人及被告之意見後，本院裁定改依
簡式審判程序審理，茲判決如下：
    主  文
張勇智犯如附表編號一至三所示之罪，均累犯，分別判處如附表
編號一至三主文欄所示之刑。應執行有期徒刑壹年月。
    事實及理由
一、犯罪事實：
    張勇智前於民國96年間，因竊盜未遂案件，經本院以96年度
    易字第1175號判決判處有期徒刑8 月，並減為有期徒刑4 月
    確定，入監執行後，於97年10月3 日刑期期滿執行完畢。詎
    其仍不知悔改，分別基於意圖為自己不法所有之犯意，分別
    於如附表所示之時間、地點，以如附表所示之方法，分別竊
    得如附表所示之被害人之物得手。案經桃園縣政府警察局八
    德分局報告臺灣桃園地方法院檢察署檢察官偵查起訴。
二、證據名稱：
  (一)被告張勇智於檢察官訊問時及本院審理中之自白。
  (二)證人即被害人張明芳於本院審理中之陳述。
  (三)如附表證據欄所示之證據。
  (四)臺灣高等法院被告前案紀錄表1 份。
三、附記事項：
    按行為後法律有變更者，適用行為時之法律，但行為後之法
    律有利於行為人者，適用最有利於行為人之法律，刑法第2
    條第1 項定有明文。於被告行為後，刑法第321 條第1 項第
    2 款規定於100 年1 月26日經總統公布修正，於同年月28日
    生效，有關該條款前、後規定之構成要件均屬相同，但修正
    前之法定刑為「6 月以上、5 年以下有期徒刑」，而修正後
    之法定刑則為「6 月以上、5 年以下有期徒刑，得併科新臺
    幣10萬元以下罰金」，比較新、舊法之結果，被告行為時之
    舊法對被告較為有利，揆諸前開刑法第2 條第1 項前段之規
    定，本件自應適用被告行為時之舊法。
四、應適用法條：
    刑事訴訟法第273 條之1 第1 項、第299 條第1 項前段、第
    310 條之2 、第454 條，刑法第2 條第1 項前段、第320 第
    1 項、修正前第321 條第1 項第2 款、刑法第47條第1 項、
    第51條第5 款，刑法施行法第1 條之1 第1 項、第2 項前段
    。
五、如不服本件判決，得自收受判決送達之日起10日內，向本院
    提出上訴書狀，上訴於第二審法院。
本案經檢察官呂如琦到庭執行職務。
中    華    民    國   100    年    3     月    25    日
                        刑事庭    法  官  顏世翠
以上正本證明與原本無異。
如不服本判決應於收受判決後10日內向本院提出上訴書狀，並應
敘述具體理由。其未敘述上訴理由者，應於上訴期間屆滿後20日
內向本院補提理由書( 均須按他造當事人之人數附繕本) 「切勿
逕送上級法院」。
                                  書記官  吳忻蒨
中    華    民    國   100    年    3     月    25    日
附錄本案論罪科刑依據之法條：
中華民國刑法第320條第1 項
意圖為自己或第三人不法之所有，而竊取他人之動產者，為竊盜
罪，處5 年以下有期徒刑、拘役或 5 百元以下罰金。
意圖為自己或第三人不法之利益，而竊佔他人之不動產者，依前
項之規定處斷。
前二項之未遂犯罰之。
修正前中華民國刑法第321條第1項
犯竊盜罪而有左列情形之一者，處6月以上、5年以下有期徒刑：
一  於夜間侵入住宅或有人居住之建築物、船艦或隱匿其內而犯
    之者。
二  毀越門扇、牆垣或其他安全設備而犯之者。
三  攜帶兇器而犯之者。
四  結夥三人以上而犯之者。
五  乘火災、水災或其他災害之際而犯之者。
六  在車站或埠頭而犯之者。
附表：
 ┌──┬──────────────────────────┬────────┐
 │編號│                 犯   罪   事   實                  │    主 文 欄    │
 ├──┼──────────────────────────┼────────┤
 │一  │於98年9 月27日凌晨1、2時許，在桃園縣八德市○○路690 │張勇智逾越安全設│
 │    │之1 號之德育幼稚園內，先徒手推開辦公室屬安全設備之鋁│備竊盜，累犯，處│
 │    │窗，將手逾越入內打開玻璃門鎖後，自門入內徒手竊取吳孟│有期徒刑捌月。  │
 │    │婕所有之電腦主機2 臺、17吋液晶螢幕4 臺、監視系統（圓│                │
 │    │剛EV1304 MPEG-4）1 套、EPSON牌單槍投影機1 臺。嗣經警│                │
 │    │採集遺留指紋送鑑比對後，與張勇智之指紋相符，始查悉上│                │
 │    │情。                                                │                │
 │    ├──────────────────────────┤                │
 │    │證據（99年度偵字第8710號卷）                        │                │
 │    ├──────────────────────────┤                │
 │    │1.被告張勇智99.02.08警詢 P3-6                       │                │
 │    │2.證人即被害人吳孟婕98.09.30警詢P17-18              │                │
 │    │                    99.04.09 偵訊P55-56             │                │
 │    │3.失竊物品清單 P19                                  │                │
 │    │4.桃園縣政府警察局八德分局刑案現場勘察報告 P20-23   │                │
 │    │5.桃園縣政府警察局八德分局刑案現場勘察紀錄表 P24    │                │
 │    │6.刑案現場照片12張 P26-27                           │                │
 │    │7.內政部警政署刑事警察局98年12月9 日刑紋字第09801679│                │
 │    │  85號鑑定書 P33-34                                 │                │
 │    ├──────────────────────────┤                │
 │    │證據（99年度偵緝字第1808號卷）                      │                │
 │    ├──────────────────────────┤                │
 │    │1.證人即被害人吳孟婕99.11.29偵訊 P21-22             │                │
 ├──┼──────────────────────────┼────────┤
 │二  │99年5 月5 日下午1 時許前某時，在桃園縣大溪鎮○○○街│張勇智竊盜，累犯│
 │    │137 巷口，持自備鑰匙（未扣案）竊取張明芳所有之車號  │，處有期徒刑伍月│
 │    │3405－KU號自小客車，供己代步使用後，棄置於桃園縣八德│。              │
 │    │市○○路528 巷264 弄34號前。嗣經警採集車上遺留指紋送│                │
 │    │鑑比對後，與張勇智之指紋相符，始查悉上情。          │                │
 │    ├──────────────────────────┤                │
 │    │證據（99年度偵字第23462號卷）                       │                │
 │    ├──────────────────────────┤                │
 │    │1.證人即被害人張明芳99.05.08警詢 P19                │                │
 │    │2.贓物認領保管單 P20                                │                │
 │    │3.桃園縣政府警察局車輛協尋電腦輸入單 P21            │                │
 │    │4.桃園縣政府警察局八德分局刑案現場勘察報告 P22-23   │                │
 │    │5.刑案現場照片15張 P24-26                           │                │
 │    │6.內政部警政署刑事警察局99.06.11刑紋字第0990078113號│                │
 │    │  鑑定書 P27-28                                     │                │
 │    ├──────────────────────────┤                │
 │    │證據（99年度偵緝字第1807號卷）                      │                │
 │    ├──────────────────────────┤                │
 │    │1.證人即被害人張明芳99.11.29偵訊 P53-54             │                │
 ├──┼──────────────────────────┼────────┤
 │三  │99年5 月26日上午6 時35分許前某時，在桃園縣八德市大信│張勇智竊盜，累犯│
 │    │里松柏林集會活動中心旁，持自備鑰匙（未扣案）竊取賴金│，處有期徒刑伍月│
 │    │蘭所有，由黃金城所使用之車號R2－8817號自小客車，供己│。              │
 │    │代步使用後，棄置於桃園縣大溪鎮○○路211 巷2 弄72號前│                │
 │    │。嗣經警採集車上遺留指紋送鑑比對後，與張勇智之指紋相│                │
 │    │符，始查悉上情。                                    │                │
 │    ├──────────────────────────┤                │
 │    │證據（99年度偵字第24559號卷）                       │                │
 │    ├──────────────────────────┤                │
 │    │1.證人即被害人黃金城99.05.26警詢 P25-26             │                │
 │    │                    99.05.27警詢 P27                │                │
 │    │2.桃園縣政府警察局車輛尋獲電腦輸入單 P28            │                │
 │    │                                     P37            │                │
 │    │3.桃園縣政府警察局八德分局刑案現場勘察報告 P30-31   │                │
 │    │4.刑案現場照片18張 P32-34                           │                │
 │    │5.桃園縣政府警察局八德分局刑案現場勘察紀錄表 P35    │                │
 │    │6.刑事案件證物採驗紀錄表 P38                        │                │
 │    │7.內政部警政署刑事警察局99年6 月15日刑紋字第09900775│                │
 │    │  92號鑑定書 P40-43                                 │                │
 └──┴──────────────────────────┴────────┘